【裁判字號】    94,訴,2261
【裁判日期】    950220
【裁判案由】    毒品危害防制條例
【裁判全文】
臺灣高雄地方法院刑事判決              94年度訴字第2261號
公  訴  人  臺灣高雄地方法院檢察署檢察官
被      告  乙○○
上列被告因違反毒品危害防制條例案件，經檢察官提起公訴（94
年度毒偵字第3994號、第4214號），及移送併案（94年度毒偵字
第6963號），本院於準備程序進行中，因被告就被訴事實為有罪
之陳述，經告知簡式審判程序意旨，並聽取公訴人及被告之意見
後，本院合議庭裁定由受命法官獨任依簡式審判程序審理，判決
如下：
    主  文
乙○○連續施用第一級毒品，累犯，處有期徒刑拾月，扣案之第
一級毒品海洛因貳包（其中壹包淨重零點壹貳公克、空包裝重零
點貳柒公克，另壹包淨重零點壹捌公克、空包裝重零點壹陸公克
）、殘有第一級毒品海洛因之殘渣袋柒個均沒收銷燬，注射針筒
貳支均沒收；又連續施用第二級毒品，累犯，處有期徒刑捌月，
扣案之第二級毒品甲基安非他命壹包（驗前毛重零點伍公克，驗
後毛重零點肆公克）、殘有第二級毒品甲基安非他命之吸食器壹
個均沒收銷燬。應執行有期徒刑壹年伍月，扣案之第一級毒品海
洛因貳包（其中壹包淨重零點壹貳公克，空包裝重零點貳柒公克
，另壹包淨重零點壹捌公克，空包裝重零點壹陸公克）、殘有第
一級毒品海洛因之殘渣袋柒個、第二級毒品甲基安非他命壹包（
驗前毛重零點伍公克，驗後毛重零點肆公克）、殘有第二級毒品
甲基安非他命之吸食器壹個均沒收銷燬，注射針筒貳支均沒收。
    事  實
一、乙○○前於民國90年間，因違反毒品危害防制條例案件，經
    本院以91年度訴字第1210號判處有期徒刑10月確定，又於同
    年間，因竊盜案件，經臺灣新竹地方法院以91年度易字第
    597 號判處有期徒刑8 月確定，上揭2 案件之宣告刑，並據
    臺灣新竹地方法院以92年度聲字第251 號裁定應執行有期徒
    刑1 年6 月確定，於93年5 月28日假釋出獄，於93年8 月5
    日假釋期滿視為執行完畢。另於87年間，因施用毒品案件，
    經本院裁定送觀察、勒戒後，因認有繼續施用毒品之傾向，
    復經本院裁定令入戒治處所施以強制戒治，於88年8 月16日
    執行完畢，並經臺灣高雄地方法院檢察署檢察官於89年1 月
    14日以89年度戒毒偵字第71號為不起訴處分確定。又於91年
    間，因施用毒品案件，經臺灣新竹地方法院以91年度毒聲字
    第156 號裁定令入戒治處所施以強制戒治，於92年2 月6 日
    執行完畢。詎仍不知戒絕毒癮，明知海洛因及甲基安非他命
    係毒品危害防制條例第2 條第2 項第1 款、第2 款所明定之
    第一、二級毒品，不得持有及施用，仍於前述強制戒治執行
    完畢釋放後5 年內，復基於施用第一級毒品海洛因之概括犯
    意，自94年4 月19日上午某時起至94年8 月4 日某時許止，
    以每1 至2 日施用1 次之頻率，連續在其位於高雄縣鳳山市
    ○○街268 號住處及友人黃炎福位於高雄市○○區○○路
    337 號9 樓之6 住處，以將第一級毒品海洛因摻水置入注射
    針筒內施打身體之方式，施用第一級毒品海洛因多次。另基
    於施用第二級毒品甲基安非他命之概括犯意，自94年1 月下
    旬起至94年8 月4 日某時許止，以每1 至2 個月施用1 次之
    頻率，連續在位於新竹縣市之工地及上開友人黃炎福住處，
    將第二級毒品甲基安非他命置於玻璃球上燒烤吸取煙霧之方
    式，施用第二級毒品甲基安非他命多次。嗣(1)於94年4 月20
    日，警方接獲報案在乙○○之上開住處內施用毒品，因而前
    往查獲；(2)於94年5 月2 日18時30分許，為警持本院核發之
    搜索票，在高雄縣鳳山市○○路139 巷6 弄207 號之1 文全
    洗車坊搜索查獲，並扣得乙○○所有之第一級毒品海洛因1
    包（淨重0.12公克，空包裝重0.27公克）及供施用第一級毒
    品海洛因所用之注射針筒1 支等物；(3)於94 年8月5 日14時
    20分許，為警持本院核發之搜索票，在友人黃炎福位於高雄
    市○○區○○路337 號9 樓之6 搜索查獲，並扣得乙○○所
    有之第一級毒品海洛因1 包（淨重0.18公克，空包裝重0.16
    公克）、殘留第一級毒品海洛因殘渣袋7 個、第二級毒品甲
    基安非他命1 包（驗前毛重0.5 公克，驗後毛重0.4 公克）
    、殘留第二級毒品甲基安非他命之吸食器1 個及供施用第一
    級毒品海洛因所用之注射針筒1 支等物；且均經其同意採尿
    送驗後呈嗎啡及甲基安非他命陽性反應，始知上情。
二、案經高雄縣政府警察局仁武分局、高雄市政府警察局前鎮分
    局報請臺灣高雄地方法院檢察署檢察官偵查起訴及高雄市政
    府警察局三民第二分局報請臺灣高雄地方法院檢察署檢察官
    移送併案。
    理  由
一、按本件被告乙○○所犯係死刑、無期徒刑、最輕本刑為3 年
    以上有期徒刑以外之罪，其於準備程序就前揭被訴事實為有
    罪之陳述，經受命法官告知簡式審判程序之旨，並聽取其與
    公訴人之意見後，本院認無不得或不宜改依簡式審判程序進
    行之處，爰依刑事訴訟法第273 條之1 第1 項、第284 條之
    1 ，裁定本件由受命法官獨任進行簡式審判程序，合先敘明
    。
二、上揭犯罪事實，業據被告於本院審理中坦承不諱。且查：
  (一)被告為警查獲後，於94年4 月20日19時20分許、94年5 月2
    日22時50分許、94年8 月5 日19時35分許所採集之尿液，經
    送驗結果，分別呈嗎啡及甲基安非他命陽性反應，此有高雄
    市立凱旋醫院94年5 月9 日轉碼編號00000000號、94年5 月
    9 日轉碼編號00000000號、臺灣檢驗科技股份有限公司94年
    8 月19日報告編號KＺ000000000000號濫用藥物尿液檢驗報告
    各1 紙、嫌疑人尿液代碼與姓名對照表3 份附卷可稽。扣案
    之疑似海洛因粉末白粉2 包，經送請法務部調查局鑑定結果
    ，認確含第一級毒品海洛因成份（其中1 包淨重0.12公克，
    空包裝重0.27公克，另1 包淨重0.18公克、空包裝重0.16公
    克），此有法務部調查局94年9 月14日調科壹字第22002086
    60號、調科壹字第220021318 號鑑定通知書2 紙在卷可憑，
    扣案之疑似甲基安非他命晶體1 包，經送請高雄醫學大學附
    設中和紀念醫院檢驗結果，確為第二級毒品甲基安非他命（
    驗前毛重0.5 公克，驗後毛重0.4 公克），此有上開醫院94
    年10月11日報告編號0000-000號檢驗報告1 份存卷可查，又
    扣案之殘渣袋7 個及吸食器1 個，經送請上開醫院檢驗結果
    ，殘渣袋7 個均呈海洛因陽性反應，吸食器1 個呈甲基安非
    他命陽性反應，此亦有上開醫院94年10月11日報告編號
    0000-000號、0000-000號檢驗報告2 份附卷可參，並有供施
    用毒品所用之注射針筒2 支扣案可證。此外，復有搜索扣押
    筆錄、扣押物品目錄表各3 份、照片13張附卷足佐。被告前
    揭自白與事實相符，應堪採為被告有罪之證據，則被告連續
    施用第一級毒品海洛因及第二級毒品甲基安非他命多次之犯
    行，堪以認定。
  (二)被告前於87年間，因施用毒品案件，經本院裁定送觀察、勒
    戒後，因認有繼續施用毒品之傾向，復經本院裁定令入戒治
    處所施以強制戒治，於88年8 月16日執行完畢，並經臺灣高
    雄地方法院檢察署檢察官於89年1 月14日以89年度戒毒偵字
    第71號為不起訴處分確定。又於91年間，因施用毒品案件，
    經臺灣新竹地方法院以91年度毒聲字第156 號裁定令入戒治
    處所施以強制戒治，於92年2 月6 日執行完畢，此有臺灣高
    等法院被告前案紀錄表、上開不起訴處分書各1 紙在卷足參
    ，其於前案強制戒治執行完畢後，5 年內再犯本件施用毒品
    罪之事實，事證明確，應予依法論科。
三、查海洛因、甲基安非他命分別係毒品危害防制條例第2條第2
    項所稱之第一級、第二級毒品，不得非法持有、施用。核被
    告所為，係犯毒品危害防制條例第10條第1 項之施用第一級
    毒品罪及同條第2 項之施用第二級毒品罪。其施用第一級、
    第二級毒品前後，持有海洛因、甲基安非他命之低度行為，
    應為施用之高度行為所吸收，不另論罪。又被告先後多次施
    用第一級、第二級毒品等犯行，均時間緊接，犯罪構成要件
    亦均相同，顯各係基於概括犯意反覆為之，為連續犯，應依
    刑法第56條各論以一罪，並加重其刑。被告所犯上述2 罪，
    犯意各別，行為互殊，應分論併罰。被告前於90年間，因違
    反毒品危害防制條例案件，經本院以91年度訴字第1210號判
    處有期徒刑10月確定，又於同年間，因竊盜案件，經臺灣新
    竹地方法院以91年度易字第597 號判處有期徒刑8 月確定，
    上揭2 案件之宣告刑，並據臺灣新竹地方法院以92年度聲字
    第251 號裁定應執行有期徒刑1 年6 月確定，於93年5 月28
    日假釋出獄，於93年8 月5 日假釋期滿視為執行完畢，此有
    台灣高等法院被告前案紀錄表1 份附卷可憑，其前受有期徒
    刑之執行完畢後，5 年內再犯本件有期徒刑以上之罪，為累
    犯，應依刑法第47條之規定，加重其刑，並均依法遞加之。
    另本件起訴書於起訴事實雖僅記載被告於94年4 月20日19時
    20分許回溯24小時內某時、同年5 月2 日22時50分起回溯24
    小時內之某時，連續施用第一級毒品海洛因多次之犯行，及
    於94年1 月初起至同年5 月2 日22時50分起回溯24小時內之
    某時，連續施用第二級毒品甲基安非他命多次之犯行，然檢
    察官就犯罪事實一部起訴者，其效力及於全部，被告其餘數
    次施用海洛因及甲基安非他命之犯行，與前揭業經起訴有罪
    部分，時間緊接且犯罪構成要件相同，顯係基於概括犯意而
    為之，有連續犯裁判上一罪關係，並經檢察官移請併案審理
    ，本院自得併予審理，併此敘明。爰審酌被告經強制戒治後
    ，仍未能戒絕其毒癮，連續施用第一、二級毒品多次，足證
    前開保安處遇措施已難矯治其惡性，惟念其於犯罪後坦承犯
    行及所犯為自戕行為等一切情狀，分別量處如主文所示之刑
    ，並定其應執行刑，以資懲儆。扣案之第一級毒品海洛因2
    包（其中1 包淨重0.12公克，空包裝重0.27公克，另1 包淨
    重0.18公克，空包裝重0.16公克）、第二級毒品甲基安非他
    命1 包（驗前毛重0.5 公克，驗後毛重0.4 公克），屬查獲
    之第一、二級毒品，殘留第一級毒品海洛因之殘渣袋7 個、
    及殘留第二級毒品甲基安非他命之吸食器1 個，分別均已難
    與第一級毒品海洛因及第二級毒品甲基安非他命析離，均屬
    查獲之第一、二級毒品，爰依毒品危害防制條例第18條第1
    項前段規定，不問屬於犯人與否，均予宣告沒收銷燬之。至
    於鑑驗耗損之第一級毒品海洛因及第二級毒品甲基安非他命
    ，既已滅失，爰不再行諭知沒收銷燬。另扣案之注射針筒2
    支，為被告所有供施用第一級毒品海洛因所用，施用後已經
    清洗，業據被告於本院審理時供明在卷，爰依刑法第38條第
    1 項第2 款宣告沒收。至警方於94年4 月20日、94年5 月2
    日及94年8 月5 日查扣之其餘物品非被告所有，業據被告於
    警詢及本院審理時陳明在卷，且檢察官亦未舉證證明為違禁
    物，爰不予宣告沒收或沒收銷燬，附此敘明。
據上論斷，應依刑事訴訟法第273 條之1 第1 項、第284 條之1
、第299 條第1 項前段，毒品危害防制條例第10條第1 項、第2
項、第18條第1 項前段、第23條第2 項，刑法第11條、第56條、
第47條、第38條第1 項第2 款、第51條第5 款、第9 款，判決如
主文。
本案經檢察官甲○○到庭執行職務。
中    華    民    國    95    年    2     月    20    日
                  鳳山刑事第1 庭      法  官  林芳華
以上正本證明與原本無異。
如不服本判決，應於判決送達後10日內，向本院提出上訴狀。
中    華    民    國    95    年    2     月    22    日
                                      書記官  賴佳慧
附錄本案論罪科刑法條全文
毒品危害防制條例第10條
施用第一級毒品者，處6月以上5年以下有期徒刑。
施用第二級毒品者，處3年以下有期徒刑。


司法院資訊處製作；財團法人民間司法改革基金會備份。
